臺灣新竹地方法院刑事判決
111年度訴字第340號
公  訴  人  臺灣新竹地方檢察署檢察官
被      告  徐子越


            黎芳妤



共      同
指定辯護人  本院公設辯護人林建和
上列被告等因違反毒品危害防制條例案件，經檢察官提起公訴（
111年度偵字第2224號），本院判決如下：
    主  文
徐子越共同販賣第三級毒品未遂，處有期徒刑貳年貳月。
黎芳妤共同販賣第三級毒品未遂，處有期徒刑壹年拾月。緩刑伍
年，緩刑期間付保護管束，並應於本判決確定之日起貳年內，向
公庫支付新臺幣伍萬元，及於本判決確定之日起貳年內，向指定
之政府機關、政府機構、行政法人、社區或其他符合公益目的之
機構或團體提供壹佰貳拾小時之義務勞務。
扣案如附表所示之物均沒收。
    犯罪事實
一、徐子越、黎芳妤於民國111年1月間為男女朋友關係，渠等均
    明知「4-甲基甲基卡西酮（Mephedrone）」及「3,4-亞甲基
    雙氧苯基乙基胺丁酮（Eutylone）」均係毒品危害防制條例
    第2條第2項第3款所列管之第三級毒品，未經許可不得販賣
    。徐子越於111年1月25日前某日，在新竹市政府附近巷內，
    向某真實姓名年籍不詳綽號「阿典」之成年男子取得分別含
    有第三級毒品「4-甲基甲基卡西酮」、「3,4-亞甲基雙氧苯
    基乙基胺丁酮」成分之毒品咖啡包共30包後，竟與黎芳妤共
    同意圖營利，基於販賣第三級毒品之犯意聯絡，於111年1月
    21日晚上某時許，由徐子越以黎芳妤持用之行動電話(門號0
    000000000號），在網路軟體「抖音」以暱稱「早安呼拉（
    飲料圖示）」之帳戶發布「新竹營營營早安呼拉（飲料圖示
    ）」等語之販賣上開毒品廣告訊息，使不特定人得以閱覽、
    知悉，適臺北市政府警察局內湖分局警員執行網路巡邏勤務
    時發現上情，遂喬裝成買家，先後以「抖音」帳號及微信通
    訊軟體（WECHAT）帳戶與徐子越、黎芳妤（黎芳妤使用之微
    信帳號暱稱為「湯米粉」）聯繫交易毒品事宜，雙方約定以
    新臺幣(下同)2,000元之價格購買含「4-甲基甲基卡西酮（M
    ephedrone）」成分之毒品咖啡包共5包，並相約於111年1月
    25日下午10時許，在新竹市○區○○路000號前進行交易。徐子
    越即於約定之時間，駕駛車號000-0000號自用小客車搭載黎
    芳妤到現場，並以微信通訊軟體與喬裝買家之警員聯繫確認
    位置，由黎芳妤下車試探對方確實為約定之買家後，再向徐
    子越拿取含有「4-甲基甲基卡西酮（Mephedrone）」之毒品
    咖啡包5包交付予喬裝警員，喬裝警員旋當場表明身分並由
    埋伏警員現場逮捕黎芳妤及徐子越，扣得分別含有第三級毒
    品「4-甲基甲基卡西酮（Mephedrone）」、「3,4-亞甲基雙
    氧苯基乙基胺丁酮（Eutylone）」等成分之毒品咖啡包共17
    包及黎芳妤所有供本案所使用之行動電話1支（詳如附表所
    示）而查獲上情。
二、案經臺北市政府警察局內湖分局報告臺灣新竹地方檢察署檢
    察官偵查後提起公訴。
    理  由
壹、證據能力之認定
一、本件被告徐子越、黎芳妤之供述，被告2人及其等之辯護人
    並未主張係以不正方法取得或筆錄記載與實際所述不符合之
    情形而無證據能力，足認被告2人於警詢、偵查中之供述，
    均屬出於自由意識之陳述，無何任意性之瑕疵可指，應具有
    證據能力。
二、至本院下列所引用其餘非供述證據部分，被告2人及辯護人
    於本院均未主張排除該非供述證據之證據能力，且迄本院言
    詞辯論終結前均未表示異議，本院審酌前揭非供述證據之取
    得過程亦無何明顯瑕疵，且無顯有不可信之情況，認均有證
    據能力。
貳、實體部分
一、認定犯罪事實構成要件之證據及理由
㈠、訊據被告徐子越、黎芳妤就其等所為上揭共同販賣第三級毒
    品未遂之犯行，於警詢、偵查中、本院調查訊問、準備程序
    及審理時均坦承不諱（見111年度偵字第2224號卷第7至10頁
    反面、12至15頁反面、78至81、83至86頁，本院聲羈卷第19
    至21頁，本院訴字卷第67至74、127至153頁）。
㈡、並有下列書證、扣案物品可證：
 ⒈（被告黎芳妤）臺北市政府警察局內湖分局扣押筆錄、扣押物
   品收據、扣押物品目錄表各1份。（見111年度偵字第2224號
   卷第17至20頁）
 ⒉（被告黎芳妤）臺北市政府警察局內湖分局偵辦毒品危害防制
   條例案查獲毒品初步鑑驗報告書1份。（見111年度偵字第222
   4號卷第22頁）
 ⒊（被告黎芳妤）臺北市政府警察局內湖分局查獲施用（持有）
   毒品案件經過情形紀錄表1份。（見111年度偵字第2224號卷
   第23頁）
 ⒋（被告黎芳妤）台北市政府警察局內湖分局自願受搜索、扣押
   同意書1份。（見111年度偵字第2224號卷第24頁）
 ⒌內湖分局康樂派出所（網路巡查抖音）對話譯文一覽表1份。
   （見111年度偵字第2224號卷第25至26頁）
 ⒍內湖分局康樂派出所（網路巡查微信）對話譯文一覽表1份。
   （見111年度偵字第2224號卷第27頁）
 ⒎（被告徐子越）臺北市政府警察局內湖分局搜索扣押筆錄、扣
   押物品收據、扣押物品目錄表各1份。（見111年度偵字第222
   4號卷第28至31頁）
 ⒏（被告徐子越）臺北市政府警察局內湖分局偵辦毒品危害防制
   條例案查獲毒品初步鑑驗報告書1份。（見111年度偵字第222
   4號卷第33頁）
 ⒐（被告徐子越）臺北市政府警察局內湖分局查獲施用（持有）
   毒品案件經過情形紀錄表1份。（見111年度偵字第2224號卷
   第34頁）
 ⒑（被告徐子越）台北市政府警察局內湖分局自願受搜索、扣押
   同意書1份。（見111年度偵字第2224號卷第35頁）
 ⒒刑案現場照片（抖音廣告訊息貼文、留言、帳號頁面翻拍照片
   ）共3張。（見111年度偵字第2224號卷第40至40頁反面）
 ⒓刑案現場照片（毒品卡西酮檢驗方式及判定表翻拍照片）1張
   。（見111年度偵字第2224號卷第40頁反面）
 ⒔查獲毒品暨現場、檢測照片共10張。（見111年度偵字第2224
   號卷第41至43頁）
 ⒕扣案毒品咖啡包照片4張。（見111年度偵字第2224號卷第43頁
   反面至44頁）
 ⒖被告黎芳妤手機-裝置資訊翻拍照片共2張。（見111年度偵字
   第2224號卷第44頁反面）
 ⒗毒品咖啡包粉紅色Instagram包裝檢驗呈卡西酮陽性反應照片1
   張。（見111年度偵字第2224號卷第45頁）
 ⒘（被告黎芳妤）「抖音」帳戶、與警員對話紀錄翻拍照片共20
   張。（見111年度偵字第2224號卷第45至50頁）
 ⒙（被告黎芳妤）「微信」個人資訊、與警員對話紀錄翻拍照片
   共6張。（見111年度偵字第2224號卷第50至51頁反面）
 ⒚康樂派出所警員張伯毓於111年1月26日製作之職務報告1份。
   （見111年度偵字第2224號卷第52至52頁反面）
 ⒛（被告徐子越）CIBD數位科技偵防情資整合系統：毒品資料庫
   1份。（見111年度偵字第2224號卷第61至62頁）
 （被告黎芳妤）CIBD數位科技偵防情資整合系統：毒品資料庫
   1份。（見111年度偵字第2224號卷第64至65頁）　 
 臺北市政府警察局內湖分局111年3月9日北市警內分刑字第111
   3009012號函檢送交通部民用航空局航空醫務中心111年3月4
   日航藥鑑字第0000000Q號、111年2月24日航藥鑑字第0000000
   Q號毒品鑑定書各1份。（見111年度偵字第2224號卷第101至1
   03頁）
 交通部民用航空局航空醫務中心111年3月3日航藥鑑字第00000
   00號毒品鑑定書1份。（見111年度偵字第2224號卷第111至11
   1頁反面）
 交通部民用航空局航空醫務中心111年3月3日航藥鑑字第00000
   00號毒品鑑定書1份。（見111年度偵字第2224號卷第113頁）
 送鑑毒品咖啡包照片共4張。（見111年度偵字第2224號卷第11
   5至116頁）
 臺北市政府警察局內湖分局111年4月28日北市警內分刑字第11
   13058038號函檢送本分局偵辦「黎○妤涉毒品案」指紋鑑定書
   （內政部警政署刑事警察局111年4月15日刑紋字第111003173
   0號鑑定書）影本1份。（見111年度偵字第2224號卷第117至1
   19頁反面）
 臺北市政府警察局內湖分局111年4月14日北市警內分刑字第11
   13057110號函檢送本分局偵辦「徐○○涉毒品案」指紋鑑定書
   （內政部警政署刑事警察局111年4月6日刑紋字第1110031728
   號鑑定書）影本1份。（見本院訴字卷第23至28頁）
 被告黎芳妤所有遭扣押之手機照片2張。（見本院訴字卷第87
   、89頁）　 　　 
 扣案物：（被告徐子越、黎芳妤）三級毒品其他（毒品咖啡包
   ）5包（23.05公克）。（111年度院安保管字第42號扣押物品
   清單，見本院訴字卷第29頁）
 扣案物：（被告徐子越、黎芳妤）三級毒品其他（毒品咖啡包
   ）12包（58.06公克）。（111年度院安保管字第42號扣押物
   品清單，見本院訴字卷第29頁）
 扣案物：（被告黎芳妤）電子產品（智慧型手機(廠牌:APPLE)
   ）1支。（111年度院保管字第426號扣押物品清單，見本院訴
   字卷第75頁）【藍色】　　
㈢、綜上所述，被告徐子越、黎芳妤前揭任意性自白均足認與事
    實相符，應堪採信，本件事證明確，被告徐子越、黎芳妤上
    揭意圖營利在網路平台上張貼販賣第三級毒品訊息，嗣與喬
    裝買家之警員聯繫並談妥交易毒品內容，於抵達約定地點進
    行交易時，因警員並無買受毒品之真意，實際上不能真正完
    成交易，而販賣第三級毒品未遂之犯行，堪予認定，應分別
    予以依法論科。
二、論罪科刑：
㈠、核被告徐子越、黎芳妤所為，均係犯毒品危害防制條例第4條
    第6項、第3項之販賣第三級毒品未遂罪。被告2人因販賣而
    持有之第三級毒品未達純質淨重5公克以上，自無販賣之高
    度行為吸收持有之低度行為可言。
㈡、被告徐子越、黎芳妤間，就上開犯行有犯意聯絡及行為分擔
    ，應依刑法第28條規定，論以共同正犯。
㈢、減輕事由：
 1、犯第4條至第8條之罪於偵查及歷次審判中均自白者，減輕其
    刑，毒品危害防制條例第17條第2項定有明文。查被告徐子
    越、黎芳妤就其等所為販賣第三級毒品未遂犯行，已均於警
    詢、偵查中及本院調查訊問、準備程序及審理時坦承不諱，
    有毒品危害防制條例第17條第2項規定之適用，應分別依法
    減輕其刑。
 2、被告徐子越、黎芳妤已著手販賣第三級毒品犯行之實行，惟
    未得逞，應論以未遂犯，爰依刑法第25條第2 項規定，分別
    按既遂犯之刑度減輕其刑。
 3、被告徐子越、黎芳妤均有上揭減輕事由，應分別依法遞減之
    。
㈣、爰審酌被告徐子越、黎芳妤共同以在網路平台上公開貼文之
    方式販賣第三級毒品，助長施用毒品惡習，造成人民生命健
    康受損之成癮性及危險性，其不僅戕害國人身體健康，且有
    危害社會安全之虞，所為實值非難，兼衡被告2人犯後均坦
    承犯行，已知其等所為於法有違之犯後態度，及審酌其等販
    賣未遂所約定之交易毒品數量、金額，其等於本院審理時自
    陳之智識程度、工作、家中經濟狀況，暨其等之刑事前案紀
    錄（參見被告2人之臺灣高等法院被告前案紀錄表，被告黎
    芳妤前無刑事前案紀錄）等一切情狀，分別量處如主文所示
    之刑。
三、緩刑：
　　被告黎芳妤前未曾因故意犯罪而受有期徒刑以上刑之宣告，
    此有臺灣高等法院被告前案紀錄表1份在卷可稽，其因一時
    失慮致罹刑典，犯後坦承犯行，並具悔意，經本案之偵審程
    序，當知所警惕，信無再犯之虞，本院認其所宣告之刑以暫
    不執行為適當，爰依刑法第74條第1項第1款之規定，併予宣
    告緩刑5年，以啟自新。又為期被告黎芳妤能建立正確之價
    值觀，並參酌其資力及所犯情節等情，依刑法第74條第2項
    第4款、第5款之規定，命其應於判決確定之日起2年內，向
    公庫支付5萬元，及於判決確定之日起2年內，向指定之政府
    機關、政府機構、行政法人、社區或其他符合公益目的之機
    構或團體，提供120小時義務勞務，並依同法第93條第1項第
    2款之規定，於緩刑期間內付保護管束。倘被告黎芳妤違反
    上開規定應履行之負擔情節重大者，依刑法第75條之1第1項
    第4款之規定，得由檢察官聲請撤銷其緩刑之宣告。
　　辯護人雖亦為被告徐子越請求併予宣告緩刑，然查被告徐子
    越前曾因恐嚇取財案件，經本院於110年4月30日以108年度
    訴字第613號判決判處有期徒刑6月，如易科罰金以1000元折
    算1日，併予宣告緩刑2年，於110年6月15日確定等情，有臺
    灣高等法院被告前案紀錄表在卷可查，則被告徐子越部分尚
    與得宣告緩刑之要件未合，併予敘明。
四、沒收：
㈠、扣案如附表編號1、2所示之物，經鑑驗分別含有第三級毒品
    成分，有各該鑑定書在卷可參，該等物品均為違禁物，爰依
    刑法第38條第1 項規定沒收之。
㈡、扣案如附表編號3所示之手機，為被告黎芳妤所有，供被告2
    人聯絡本次販賣第三級毒品所用之物，為其等供犯罪所用之
    物，爰依毒品危害防制條例第19條第1項規定沒收之。
　　至另扣得之被告徐子越所有手機（智慧型手機(廠牌:APPLE)
    ）1支（111年度院保管字第426號扣押物品清單，見本院訴
    字卷第75頁，門號:0000000000；IMEI:000000000000000）
    ，已經被告徐子越於本院審理時供稱於本案犯行並未加以使
    用，係因該手機已經壞掉當時才使用被告黎芳妤之手機等語
    在卷（見本院訴字卷第145、148頁），卷內亦無證據足認該
    手機有供本案犯行使用，爰不予宣告沒收。
據上論斷，應依刑事訴訟法第299條第1項前段，判決如主文。
本案經檢察官周文如提起公訴，經檢察官陳中順、沈郁智到庭執
行職務。
中    華    民    國   111    年     11   月     10   日
                  刑事第二庭 審判長法  官  廖素琪  
                                   法  官  楊惠芬
                                   法  官  林哲瑜
以上正本證明與原本無異。　　　　　　　　　　　　　　　　
如不服本判決應於收受判決後20日內向本院提出上訴書狀，並應
敘述具體理由。其未敘述上訴理由者，應於上訴期間屆滿後20日
內向本院補提理由書（均須按他造當事人之人數附繕本）「切勿
逕送上級法院」。
中　　華　　民　　國　　111 　年　　11　　月　　15　　日
                                  書記官  胡家寧

附錄論罪科刑法條：
毒品危害防制條例第4條：
製造、運輸、販賣第一級毒品者，處死刑或無期徒刑；處無期徒
刑者，得併科新臺幣三千萬元以下罰金。
製造、運輸、販賣第二級毒品者，處無期徒刑或十年以上有期徒
刑，得併科新臺幣一千五百萬元以下罰金。
製造、運輸、販賣第三級毒品者，處七年以上有期徒刑，得併科
新臺幣一千萬元以下罰金。
製造、運輸、販賣第四級毒品者，處五年以上十二年以下有期徒
刑，得併科新臺幣五百萬元以下罰金。
製造、運輸、販賣專供製造或施用毒品之器具者，處一年以上七
年以下有期徒刑，得併科新臺幣一百五十萬元以下罰金。
前五項之未遂犯罰之。

附表：
編號 扣案物 鑑驗結果 鑑驗資料 備  註 1 毒品咖啡包12包 橘色粉末10袋。實稱毛重45.8270公克（含10袋4標籤），淨重35.6870公克，取樣0.5332公克，餘重35.1538公克，鑑驗Mephedrone成分，純度為3.4%，純質淨重1.2134公克。 臺北市政府警察局內湖分局111年3月9日北市警內分刑字第1113009012號函檢送交通部民用航空局航空醫務中心111年3月4日航藥鑑字第0000000Q號1份。（見111年度偵字第2224號卷第101至102頁反面） 交通部民用航空局航空醫務中心111年3月3日航藥鑑字第0000000號毒品鑑定書1份。（見111年度偵字第2224號卷第111至111頁反面） 111年度院安保管字第42號扣押物品清單，見本院訴字卷第29頁   淡黃色粉末2袋。實稱毛重12.2880公克（含2袋1膠帶），淨重9.5290公克，取樣0.4277公克，餘重9.1013公克，鑑驗Eutylone成分純度為4.1%，純質淨重0.3907公克。   2 毒品咖啡包5包 橘色粉末5袋。實稱毛重23.1450公克（含5袋4標籤1膠帶），淨重17.9990公克，取樣0.3768公克，餘重17.6222公克，檢出Mephedrone成分，純度為2.2%，純質淨重0.3960公克。 交通部民用航空局航空醫務中心111年3月3日航藥鑑字第0000000號毒品鑑定書1份。（見111年度偵字第2224號卷第113頁） 交通部民用航空局航空醫務中心111年2月24日航藥鑑字第0000000Q號毒品鑑定書1份。（見111年度偵字第2224號卷第103頁） 111年度院安保管字第42號扣押物品清單，見本院訴字卷第29頁 3 （被告黎芳妤）電子產品（智慧型手機【廠牌:APPLE】）1支    111年度院保管字第426號扣押物品清單，見本院訴字卷第75頁 【藍色】 門號： 0000000000 IMEI： 000000000000 000 （扣押物品清 單雖記載IMEI:000000000000000，然比對111年度偵字第2224號卷第44頁，該手機頁面顯示之IMEI號碼為000000000000000，扣押物品清單顯有誤載）